# 关于权益法转为成本法问题

提问人：cfo000000 时间：2014-02-11 13:31:56
求助：A公司持有B70%股权，成本法核算，A持有C30%股权，权益法核算； 2013 年 1 月 31 日，A收购B少数股东30%股权，把B变为全资子公司； 2013 年 12 月 31 日，B收购C70%股权，实现非同一控制下企业合并； 2013 年A收到C分红 100 万元；
问题： 1 、 2013 年 12 月 31 日，A对C 实现控制，由权益法变为成本法核算，对吧？ 2 、 2013 年年度，A是否还要根据C损益变化确认投资收益？ 3 、 2013 年度A 收到C 的分红 应该按照成本法确认为投资收益还是应该冲减长期股权投资-损益调整？

回答人：chenyiwei
1 、是。A公司应在取得对C的控制权之日，将对C的长期股权投资转为成本法核算。 2 、对A而言，该交易属于通过分步交易实现的非同一控制下企业合并，应按照解释 4 号第三条规定处理。在个别报表层面，对C原持有的 30 ％股权应按权益法核算到购买日，按照以权益法核算到购买日的账面价值作为后续成本法核算的成本基础。 3 、A收到C的分红是在购买日之前还是之后？如果是之前，则冲减长期股权投资——损益调整；如果是之后，则按照解释 3 号第一条规定处理，确认投资收益，同时考虑是否有需要进行减值测试。

提问人：zengfengxia 时间：2014-02-13 16:00:15
A的个别报表也变更为权益法的理由是A公司通过子公司收购C公司70%股权后能够控制C公司是吗？能不能在A公司个别报表层面对C公司仍然继续权益法核算？

回答人：chenyiwei
不恰当。因为关系的性质已经发生质变了。

提问人：windy1978 时间：2015-01-08 16:11:23
陈版主，这个与企业会计准则解释—长期股权投资中，权益法转变为成本：因追加投资原因导致原持有的对联营企业或合营企业的投资转变为对子公司投资的，长期股权投资账面价值的调整应当按照本章第二节的有关规定处理。这个规定是不是就是解释 4 号的“通过分步交易实现的非同一控制下企业合并”。 是不是这样的？

回答人：chenyiwei
是的。但你引用的还是《讲解 2010 》第三章第四节中的规定吧？长投准则修订后，讲解中的第三章应该已经被新的单行本中的应用指南所取代而失效，请不要继续引用。